臺灣高等法院臺中分院民事判決　　　　94年度上易字第347號
上　訴　人　乙○○
　　　　　　　　　　　　26號
訴訟代理人　洪嘉鴻律師
複　代理人　陳清華律師
複　代理人　文昌律師
視同上訴人　己○○
視同上訴人　壬○○
訴訟代理人　庚○○○
視同上訴人　甲○○
視同上訴人　丙　○
視同上訴人　辛○○
視同上訴人　丁○○
視同上訴人　卯○○
上列視　同　乙○○　　住彰化縣埤頭鄉○○村○○○路43巷
上訴人四人
共同訴訟代理人
視同上訴人　寅○○　　住台北市士林區○○○路○段163巷29
　　　　　　　　　　　　弄1號2樓
視同上訴人　午○○　　住臺北縣板橋市○○街12巷5之1號
視同上訴人　巳○○　　住彰化縣埤頭鄉○○路315巷12號
訴訟代理人　乙○○　　住彰化縣埤頭鄉○○村○○○路43巷
視同上訴人　子○○　　住彰化縣溪湖鎮○○○街12號
視同上訴人　癸○○　　住彰化縣溪湖鎮○○○街12號
視同上訴人　丑○○　　住彰化縣員林鎮○○路○段坡姜巷30弄
　　　　　　　　　　　　179號
視同上訴人　未○○　　住彰化縣員林鎮○○路○段坡姜巷30弄
　　　　　　　　　　　　179號
法定代理人　申○○　　住彰化縣員林鎮○○路○段坡姜巷30弄
　　　　　　　　　　　　179號
視同上訴人　辰○○　　住彰化縣埤頭鄉○○路35號
訴訟代理人　乙○○　　住彰化縣埤頭鄉○○村○○○路43巷
被上訴人　　戊○○　　住台中市○○路161號
上列當事人間請求分割共有物事件，上訴人對於民國94年5月25
日臺灣彰化地方法院93年度訴字第592號第一審判決提起上訴，
本院於94年12月6日言詞辯論終結，判決如下：
    主  文
上訴駁回。
第二審訴訟費用由兩造按原判決附表所示之應有部分比例負擔。
    事實及理由
一、視同上訴人寅○○、午○○、子○○、癸○○、丑○○、劉
    健鑫、受合法通知，未於言詞辯論期日到場，核無民事訴訟
    法第 386條所列各款情形，爰依被上訴人聲請，由其一造辯
    論而為判決。
二、被上訴人主張：訴外人廖楊貴米為坐落彰化縣埤頭鄉○○段
    444地號土地之共有人，惟其於85年3月31日死亡, 而視同上
    訴人寅○○、卯○○、午○○、巳○○、子○○、癸○○、
    丑○○、劉健鑫、辰○○等人為其繼承人，迄今未辦理繼承
    登記，請求視同上訴人寅○○等人應就系爭土地就訴外人廖
    楊貴米所遺之應有部分240之6辦理繼承登記。又系爭土地為
    兩造所共有，各共有人就系爭土地之應有部分如原判決附表
    所示，詎兩造間就系爭土地無法協議分割，且又無不能分割
    之原因，爰依民法第823條、第824條之規定訴請裁判分割。
    又被上訴人乃向前共有人張魁龍購買系爭土地及其上之建物
    , 對原判決附圖二編號 F部分亦有權利；視同上訴人丙○、
    丁○○願維持共有，且與辛○○均同意以南北向分割，由丙
    ○、丁○○分於東側，辛○○分於西側, 而視同上訴人己○
    ○、壬○○願意維持共有，又兼顧各共有人所分得之土地日
    後通行之必要，應另設 6米之私設巷道等語。求為判決(一)視
    同上訴人寅○○、卯○○、午○○、巳○○、子○○、癸○
    ○、丑○○、劉健鑫、辰○○應就其被繼承人廖楊貴米所遺
    坐落彰化縣埤頭鄉○○段444地號、地目建、面積 2507平方
    公尺之土地應有部分240分之6辦理繼承登記。(二)兩造共有之
    右開土地，其分割方法如原判決附圖一（ 94年1月26日彰化
    縣北斗地政事務所土地複丈成果圖)方案(一)所示：編號A部分
    面積3平方公尺、B部分面積8平方公尺、C部分面積20平方公
    尺、D部分面積187平方公尺土地，由兩造按原應有部分比例
    共同取得；編號１部分面積 229平方公尺土地由視同上訴人
    甲○○取得；編號２部分面積57平方公尺土地由視同上訴人
    卯○○取得；編號３部分面積57平方公尺土地由視同上訴人
    寅○○、卯○○、午○○、巳○○、子○○、癸○○、丑○
    ○、劉健鑫、辰○○共同取得，並保持公同共有；編號４部
    分面積 286平方公尺土地由被上訴人取得；編號５部分面積
    572平方公尺土地由上訴人乙○○取得；編號６部分面積258
    平方公尺土地由視同上訴人丙○、丁○○取得，並按原應有
    部分比例保持共有（即按應有部份各2分之1比例保持共有）
    ；編號７部分面積 258平方公尺土地由視同上訴人辛○○取
    得；編號８部分面積 572平方公尺土地由視同上訴人己○○
    、壬○○取得，並按原應有部分比例保持共有（即按應有部
    份各2分之1比例保持共有）。
三、上訴人方面:
  (一)上訴人乙○○部分：
    主張依94年10月31日之複丈成果圖分割。蓋以：
  (1)依93年10月11日彰化縣北斗地政事務所複丈成果圖所示Ｆ部
    分建物，並非老舊，且目前為上訴人之家人使用中，有保留
    必要。
  (2)原審所採取之分割方案將編號４部分面積 286平方公尺土地
    由被上訴人取得，編號５部分面積 572平方公尺土地由上訴
    人取得，依93年10月11日彰化縣北斗地政事務所複丈成果圖
    所示Ｆ部分建物大部分坐落在編號４部分上，而關於Ｆ部分
    建物上訴人及其兄張聰勇所有權共2分之1，被上訴人所有權
    亦為2分之1，如依原審所採取之分割方案，上訴人乙○○取
    得572平方公尺土地，較被上訴人取得286平方公尺土地多 1
    倍，竟然未得建物，反而由被上訴人取得建物，原審顯然並
    未斟酌各共有人分割後，所取得之面積在系爭土地上是否作
    為適當之分配，對上訴人顯屬不公平。
  (3)原審判決於理由欄中說明共有人所分得之土地無法直接面臨
    通道對外通行，故應在系爭土地上另設私有巷道，供未面臨
    通道之共有人對外通行，且為便利將來土地之利用及提高經
    濟效益，巷道宜闢為 6公尺，供作道路使用云云。惟查，系
    爭土地外之通行道路（即原判決附圖Ｃ部分之道路）寬度約
    為5公尺至5.5公尺，及東邊部分之既成道路寬約 4.5公尺左
    右，巷道部分寬度如為 6公尺，反大於通外道路，不成比例
    ，亦不合理，且各共有人所分得土地減少，亦屬浪費，是系
    爭土地之分割，巷道寬度實毋需 6公尺，且依其原有之寬度
    約2.7公尺，其寬度以4公尺為適宜，是原審判決就巷道部分
    寬為6公尺，供作道路使用，分割方法顯有不當。
  (4)原審未就共有人所分得土地之價值，互為補償，顯不公允。
    依原判決分割方案，因各共有人所分得土地位置臨路深淺及
    寬窄不一，其價位顯有差別，分得價值較高之共有人即應就
    其補償金額對於分得價值較低之共有人全體為補償，然原審
    未就共有人所分得土地之價值，送相關機關鑑定而互為補償
    ，原審所採取之分割方案，顯不公允。
  (5)被上訴人主張巷道寬為 6公尺，有權利濫用及違反誠實信用
    原則，且與相關建築法規有違：
  按權利之行使，不得以損害他人為主要目的；行使權利，履
    行義務，應依誠實及信用方法，為民法第 148條所明定。查
    被上訴人主張巷道寬為 6公尺，以利日後建築云云。惟查，
    系爭土地固屬建地，然並非須以建築房屋為目的，仍可供其
    它用途使用，且倘依被上訴人主張巷道寬為 6公尺，則造成
    各共有人間所分得之土地面積均較為減少，對其他共有人並
    無絲毫之利益。易言之，被上訴人主張，實無異以損害各共
    有人為主要目的，顯違反權利濫用禁止之法則，應非妥適。
    況且，本件原有巷道之寬度約2.7公尺，數 10年來均以此通
    道通行，各共有人並無任何異議，被上訴人突然巷道寬為 6
    公尺，顯與原有之寬度相距甚大，被上訴人行使權利亦有違
    反誠實信用原則之虞。
　次查，建築基地面臨現有巷道，須申請建築線指示。前項所
    稱現有巷道包括下列情形：一、供公眾通行，具有公用地役
    關係且供2戶以上通行之巷道，彰化縣建築管理自治條例第4
    條定有明文。查坐落彰化縣埤頭鄉○○段 443地號係屬視同
    上訴人己○○、壬○○所有，有既成巷道供對外通行，而編
    號８部分由視同上訴人取得己○○、壬○○取得，則視同上
    訴人己○○、壬○○將彰化縣埤頭鄉○○段 443地號及編號
    ８部分合併後，得由目前之既成巷道通行，且依前開規定指
    定建築線，並非無法通行及建築。
　又查，建築技術規則因慮及袋地通行之損害，於建築設計施
    工編第 2條有關私設道路連接建築線寬度，以圖例方式明定
    至少應有 2公尺即可。退步言，縱鈞院認上訴人前開主張不
    可採，則編號８部分由視同上訴人己○○、壬○○取得部分
    ，如鈞院認無通路可供通行，依前開規定，僅須有 2公尺即
    可指定建築並通行，並非要6公尺始可建築。
　末查，依被上訴人所提出之實施都市計畫以外地區建築物管
    理辦法第 8條之規定，建築基地應臨接道路，或以通路連接
    道路，其通路連接道路，其通路之寬度在 2公尺以上，依該
    規定，以通路連接道路，其通路之寬度在 2公尺以上即可，
    並非必須要留6公尺，足見被上訴人主張巷道寬為6公尺，以
    利日後建築云云，顯有疑問。再者，依被上訴人所提之實施
    計畫地區建築管理辦法第 11條第1項之規定，臨接其他道路
    寬度在6公尺以下者，應自道路中心線退讓2公尺以上建築，
    因此，道路寬度在 6公尺以下者，倘共有人日後若要建築，
    僅要退讓建築線即可，並非由其它共有人共同負擔，始可謂
    符合公平。
  (二)視同上訴人丙○、辛○○、丁○○、卯○○、巳○○、辰○
    ○部分:
    視同上訴人己○○、壬○○所分得之土地部分，與其所有同
    段443地號土地相連、而443地號土地另有通道可對外連繫，
    故視同上訴人己○○、壬○○所分得之土地既可對外通行無
    慮，實無另闢道路之必要。視同上訴人丙○、丁○○願意保
    持共有。並均聲明同意依原判決附圖一方案(二)之分割方案為
    分割。於本院則聲明同意依上訴人乙○○主張之94年10月31
    日之複丈成果圖分割。
  (三)視同上訴人己○○、壬○○部分: 上訴人乙○○所提之方案
    ，並未慮及伊2人之出入問題，其指有路可達，並可由伊2人
    共有之同段443地號土地通行，然443地號土地並無臨路，且
    上訴人乙○○所指之巷道亦非既成巷道，如無另設道路，日
    後勢必發生糾紛，無法建築，伊 2人願意保持共有等語。並
    聲明: 同意被上訴人所提之分割方案。
  (四)視同上訴人甲○○:同意被上訴人所提之分割方案。
  (五)視同上訴人午○○、寅○○、子○○、癸○○、丑○○、劉
    健鑫部分:
    於原審及本院均未到庭，亦未提出任何書狀陳述意見。
四、按共有物之分割，於共有人全體有法律上之利害關係，須共
    有人全體始得為之，故請求分割共有物之訴，屬於民事訴訟
    法第 56條第1項所稱訴訟標的，對於共同訴訟之各人必須合
    一確定者。本件共同訴訟人乙○○對於第一審判決提起上訴
    ，係為有利益於共同訴訟人己○○、壬○○、甲○○、丙○
　  、辛○○、丁○○、寅○○、卯○○、午○○、巳○○、子
    ○○、癸○○、丑○○、未○○、辰○○之行為，依同條項
    第 1款規定，其效力及於該等共同訴訟人，應列其等為上訴
    人。
五、原判決為如被上訴人聲明之判決，上訴人及視同上訴人聲明
    不服，求為判決：(一)原判決廢棄。(二)視同上訴人寅○○、卯
    ○○、午○○、巳○○、子○○，癸○○、丑○○、劉健鑫
    、辰○○應就其被繼承人廖楊貴米所遺坐落彰化縣埤頭鄉○
    ○段444地號、地目建、面積 2507平方公尺之土地應有部分
    240分之6辦理繼承登記。(三)兩造共有之上開土地，其分割方
    法如附圖 (94年10月31日彰化縣北斗地政事務所土地複丈成
    果圖)所示：編號 Ａ部分面積3平方公尺、Ｂ部分面積8平方
    公尺、Ｃ部分面積20平方公尺、Ｄ部分面積 121平方公尺土
    地、由兩造按原應有部分比例共同取得；編號１部分面積23
    5平方公尺土地由視同上訴人甲○○取得；編號 ２部分面積
    59平方公尺土地由視同上訴人卯○○取得；編號３部分面積
    59平方公尺土地由視同上訴人寅○○、卯○○、午○○、巳
    ○○、子○○、癸○○、丑○○、劉健鑫、辰○○共同取得
    ，並保持公同共有；編號４部分面積 294平方公尺土地由被
    上訴人戊○○取得；編號５部分面積 589平方公尺土地由上
    訴人乙○○取得；編號６部分面積 265平方公尺土地由視同
    上訴人丙○、丁○○取得，並按原應有部分比例保持共有；
    編號７部分面積 265平方公尺土地由視同上訴人辛○○取得
    ；編號８部分面積 589平方公尺土地由視同上訴人己○○、
    壬○○取得，並按原應有部分比例保持共有。被上訴人則求
    為判決駁回上訴。
六、被上訴人主張系爭土地係兩造所共有，各共有人之應有部分
    如原判決附表所示，兩造間就系爭土地，並無不能分割之原
    因，且就分割方法無法達成協議等情，業據其提出土地登記
    謄本一件為證，復為到場之上訴人乙○○及視同上訴人己○
    ○、壬○○、甲○○、丙○、辛○○、丁○○、卯○○、巳
    ○○、辰○○所不爭執，而其餘視同上訴人寅○○、午○○
    、子○○、癸○○、丑○○、劉健鑫，則經合法通知，並未
    到場爭執，亦未提出書狀以供斟酌，自堪認被上訴人之主張
    為真實，從而，被上訴人依據民法第823條、第824條之規定
    ，請求分割系爭土地，洵屬有據，應予准許。
七、按因繼承、強制執行、公用徵收或法院之判決，於登記前已
    取得不動產物權者，非經登記，不得處分其物權，民法第75
    9 條定有明文。又分割共有物性質上為處分行為，上訴人於
    訴訟中，併請求辦理繼承登記，不但符合訴訟經濟原則，於
    法之旨趣亦無違，最高法院69年台上字第1012號判例參照。
    本件被上訴人主張系爭土地之共有人廖楊貴米於 85年3月31
    日死亡 (其夫廖龍賜於79年2月23日死亡)，而視同上訴人寅
    ○○、卯○○、午○○、巳○○、辰○○及訴外人廖春鳳(
    於 83年8月8日死亡)等人為其子女，又廖春鳳死亡後，應由
    其子女子○○、癸○○、丑○○、未○○繼承 (其長女楊玉
    梅於77年4月11日死亡，無繼承權)之事實，業據其提出繼承
    系統表1件、戶籍謄本 12件為證，此部分事實，自堪信為真
    正。從而，被上訴人依據前開規定，於系爭土地分割之處分
    行為前，請求視同上訴人寅○○、卯○○、午○○、巳○○
    、子○○、癸○○、丑○○、未○○、辰○○一併辦理繼承
    登記，核無不合，應予准許。
八、至分割方案，原審審酌: (一)系爭 444地號土地呈不規則之多
    邊形，東西較為狹長，南北較窄，且西南邊另有一角突出；
    其上視同上訴人甲○○所有如原判決附圖二 (即93年10月11
    日彰化縣北斗地政事務所複丈成果圖)編號D所示面積93平方
    公尺之鐵架造平房及編號E所示面積114平方公尺之磚造平房
    ；上訴人乙○○所有編號F所示面積217平方公尺磚造平房；
    視同上訴人辛○○、丁○○、丙○三人所有編號G所示177平
    方公尺之磚造平房。又系爭土地之北側及東側均有既成道路
    對外通行，此觀原判決附圖二及卷附之勘驗筆錄自明。(二)再
    如原判決附圖一所示方案中之A部分面積 3平方公尺、B部分
    面積8平方公尺、C部分面積20平方公尺現況為既成巷道，除
    供系爭土地通行外，亦為附近鄰地所有人對外通行之要道，
    故此部分依其使用之目的宜單獨劃出，由各共有人按其應有
    部分比例保持共有，並供作道路使用，如此才能兼顧各共有
    人之利益及將來系爭土地通行之便利。(三)系爭土地上之建物
    均屬較為老舊，且經濟價值不高之磚造平房或鐵架造平房；
    除視同上訴人甲○○所分配之位置雙方無異議，且其所有如
    原判決附圖二所示D、E部分建物較為集中，可依其建物所在
    予以分配外，其餘上訴人乙○○所有如原判決附圖二所示 F
    部分建物及視同上訴人丁○○、辛○○、丙○所有如原判決
    附圖二所示 G部分建物，因均係東西狹長形建物，且系爭土
    地東西向又較為狹長及道路位置又位於北面及東面，倘遷就
    其等建物之所在予以分割，將造成系爭土地分割後產生畸零
    地之情形，且無法供大部分人對外之通行使用，故認為提高
    系爭土地之使用價值，實無法兼顧該建物之現狀予以分割。
    (四)視同上訴人丙○、丁○○二人願意保持共有；又視同上訴
    人己○○、壬○○二人願意保持共有(五)再視同上訴人己○○
    、壬○○二人所分得的位置，位於系爭土地最南邊，且成長
    條形之不規則形狀，雖該土地單獨利用價值低，然於系爭土
    地南邊之同段 443地號土地，正為視同上訴人己○○、壬○
    ○二人所共有，如將其所分得之系爭土地最南側之土地與同
    段 443地號土地合併使用，則該土地則很完整，不致減少其
    經濟效用，此觀卷附之土地登記謄本及地籍圖謄本自明。(六)
    至兩造間所爭執之視同上訴人己○○、壬○○可否利用同段
    443 地號土地對外連繫乙節，分述如下: 系爭土地南側之
    巷道雖可對外向南邊通行，惟該巷道並未直接面臨系爭土地
    ，而僅是連接到 443地號土地而已 (至此即無通路，屬無尾
    巷)，而大部分之巷道均是位於同段 442、434地號土地，且
    該巷道之寬度僅約3公尺而已，此觀原判決附圖三 (94年4月
    7日彰化縣北斗地政事務所土地複丈成果圖)自明。依上開
    現況觀之，視同上訴人己○○、壬○○必須經過其所有之44
    3地號土地始能夠通行，且必須再經過他人所有之442及 434
    地號土地，才能對外連接巷道；而該巷道不但彎曲，且寬度
    約僅為 3公尺而已，相較於本件兩造所取得土地之位置，均
    係直接面對既有巷道，且寬度較寬，已屬嚴重影響視同上訴
    人己○○、壬○○ 2人所分得之土地利益。上訴人乙○○
    所提之原判決附圖一方案(二)，雖因毋庸開闢私設巷道，而使
    各共有人所分得之面積較大，此雖有利於視同上訴人己○○
    、壬○○ 2人以外之共有人，且亦將系爭土地共有之情況下
    ，簡化為最單純，然此方案既不能兼顧所有共有人利益之均
    衡及公平性，故應不足採取。(七)兩造土地分割之結果，因有
    共有人所分得之土地無法直接面臨通道對外通行，故應在系
    爭土地上另設私有巷道，供未面臨通道之共有人對外通行；
    且為便利將來土地之利用及提高經濟效益，此巷道宜闢為6
    公尺，並由兩造按原應有部分比例保持共有，供作道路使用
    (即為原判決附圖附一方案(一) D所示)。原審斟酌上情，認被
    上訴人所提之原判決附圖一方案(一)，符合各共有人間利益之
    均衡，並能使系爭土地發揮最大效用，堪值採用。而上訴人
    乙○○為所提之原判決附圖一方案(二)未能兼顧所有共有人之
    利益，則為原審所不採。因諭知系爭土地分割為如原判決主
    文第二項所示之分割方案。本院認為原判決分割方法尚屬合
    理，應予維持。
九、上訴人乙○○於本院再提出附圖依94年10月31日之複丈成果
    圖分割，並以上開情詞說明原判決不合理之處及另提出之分
    割方案確實較為合理云云。惟查：
  (一)上訴人乙○○主張93年10月11日彰化縣北斗地政事務所複丈
    成果圖所示Ｆ部分建物，並非老舊，且目前為上訴人之家人
    使用中，有保留必要。然該Ｆ部分建物被上訴人亦有一半之
    所有權，為上訴人乙○○所不爭執。被上訴人同意依原判決
    方案分割，如果要拆除其分配到之建物，其同意等語，且原
    判決已說明Ｆ部分建物為磚造平房，甚為老舊，因係東西狹
    長形建物，且系爭土地東西向又較為狹長及道路位置又位於
    北面及東面，倘遷就其等建物之所在予以分割，將造成系爭
    土地分割後產生畸零地之情形，且無法供大部分人對外之通
    行使用，故認為提高系爭土地之使用價值，實無法兼顧該建
    物之現狀予以分割。
  (二)系爭土地外之通行道路（即原判決附圖Ｃ部分之道路）寬度
    約為5公尺至5.5公尺，及東邊部分之既成道路寬約4.5 公尺
    左右，為上訴人乙○○所字承，巷道部分寬度如為 6公尺，
    雖大於通外道路，然對兩造通行更為便利，蓋以由系爭土地
    外之通行道路（即原判決附圖Ｃ部分之道路）寬度僅為5 公
    尺至5.5公尺，如駕車轉入巷道，巷道僅為4公尺，將造成死
    角，不利通行。又依被上訴人所提之實施計畫地區建築管理
    辦法第11條第1項之規定，臨接其他道路寬度在6公尺以下者
    ，應自道路中心線退讓 2公尺以上建築，因此，系爭土地如
    欲建築使用，應留有 6公尺道路，上訴人乙○○主張道路寬
    度 4公尺即可，倘共有人日後若要建築，僅要退讓建築線即
    可，惟此對於分配在巷道旁之共有人甚不公平，且不符建築
    法令，為本院所不採。再者，被上訴人主張巷道寬度為 6公
    尺，並非以損害於上訴人為主要目的，無權利濫用及違反誠
    實信用原則與相關建築法規，上訴人乙○○以此抗辯，並無
    足取。
  (三)上訴人乙○○主張依原判決分割方案，因各共有人所分得土
    地位置臨路深淺及寬窄不一，其價位顯有差別，分得價值較
    高之共有人即應就其補償金額對於分得價值較低之共有人全
    體為補償，然原審未就共有人所分得土地之價值，送相關機
    關鑑定而互為補償，原審所採取之分割方案，顯不公允云云
    。惟查系爭土地為鄉村聚落，商業不發達，依原判決方案分
    割，本院認為並無分得土地位置臨路深淺及寬窄不一，其價
    位有差別必須補償之問題，上訴人乙○○主張亦無庸斟酌。
十、綜上所述，原判決所採分割方案甚為適當，命視同上訴人寅
    ○○、卯○○、午○○、巳○○、子○○、癸○○、丑○○
    、劉健鑫、辰○○應就其被繼承人廖楊貴米所遺系爭土地應
    有部分240分之6辦理繼承登記亦無不合，上訴意旨指摘原判
    決不當，求予廢棄改判，沒有理由，應予駁回。
十一、本件係分割共有物事件，雙方確因分割方案無法達成協議
      而涉訟，如由上訴人及視同上訴人負擔訴訟費用顯失公平
      ，爰命勝訴之被上訴人負擔訴訟費用之一部分。
十二、本件事證已甚明確，兩造其他主張、舉證及攻擊防禦，本
      院即無庸再予斟酌，併此敘明。
十三、據上論結，本件上訴為無理由，依民事訴訟法第449條第1
      項、第463條、第385條第1項、第80條之1，判決如主文。
中　　華　　民　　國　　94　　年　　12　　月　　20　　日
                    民事第三庭審判長法　官  陳照德
                                    法　官  陳成泉
                                    法  官  曾謀貴
以上正本係照原本作成。
不得上訴。
                                    書記官  王瑩澤
中　　華　　民　　國　　94　　年　　12　　月　　21　　日
                                        　　　　　　　Ｂ
